臺灣高等法院臺中分院刑事裁定　　　　　 94年度抗字第337號
抗　告　人
即　被　告　甲○○
上列抗告人因沒入保證金案件，不服臺灣臺中地方法院中華民國
94年5月18日裁定（93年度訴字第892號）提起抗告，本院裁定如
下：
    主  文
抗告駁回。
    理  由
一、本件抗告意旨略以：被告因施用第一級毒品海洛因案件，經
    原審法院通緝後，於民國（下同）九十四年三月五日為警緝
    獲，並於當天由原審法院裁定准予交保候傳，經具保人林永
    明以新台幣三萬元具保後釋放，嗣原審法院雖於九十四年四
    月一日傳訊被告，惟被告因未收到傳票，致未到庭應訊，原
    審法院仍於九十四年四月十五日拘提被告未獲，並於同年五
    月十八日裁定沒入具保人林永明繳納之保證金，其間被告曾
    於九十四年四月六日隨原審傳喚之黃如蘭到庭，並自首犯偽
    造文書罪，至今被告均與該案書記官聯絡中，顯見被告並未
    逃匿，原審法院以被告逃匿為由，裁定沒入林永明所繳納保
    證金，尚有不合，應予撤銷云云。
二、經查：
（一）按具保之被告逃匿者，應命具保人繳納指定之保證金額，
      並沒入之。不繳納者，強制執行。保證金已繳納者，沒入
      之；又沒入保證金，以法院之裁定行之，刑事訴訟法第一
      百十八條第一項及第一百二十一條第一項分別定有明文。
（二）被告甲○○因毒品危害防制條例案件，經合法傳喚無正當
      理由未到庭，經台灣台中地方法院拘提未果，嗣於九十四
      年三月五日經通緝到案，由該院諭知以保證金新臺幣（下
      同）三萬元交保，由具保人林永明繳納現金後，將被告飭
      回，有刑事被告現金保證書、臺灣臺中地方法院收受刑事
      保證金通知書、刑事保證金收據在卷可稽；嗣經台灣台中
      地方法院於九十四年四月一日傳喚被告到庭，被告未遵期
      出庭應訊，經該院拘提，亦無所獲，有訊問筆錄、送達證
      書、拘票、臺灣桃園地方法院檢察署九十四年五月五日桃
      檢惟歲九十四助字第三二一號函拘提未獲函文、個人基本
      資料查詢結果附卷可稽，是被告既經合法傳喚，無正當理
      由不到庭，復經拘提無著，被告顯已逃匿，原審法院依刑
      事訴訟法第一百十八條第一項之規定，以裁定沒入具保人
      林永明所繳納保證金三萬元，核無不合。
（三）被告雖以前揭情詞置辯，惟查，該案件既與本案係各別獨
      立之案件，縱被告已於另案到庭應訊，亦無從遽予認定其
      於本案即無逃匿之行為，其所辯尚無從為其有利之認定，
      本件抗告，並無理由，應予駁回。
三、據上論結，應依刑事訴訟法第四百十二條，裁定如主文。
中　　華　　民　　國　　94　　年　　7 　　月　　6 　　日
               刑事第十庭  審判長法　官　林　照　明
                                 法　官　唐　光　義
                                 法　官　林　清　鈞
上列正本證明與原本無異。
如不服本裁定，應於裁定送達後五日內向本院提出抗告狀。
                                 書記官　劉　恒　宏
中　　華　　民　　國　　94　　年　　7 　　月　　12　　日
　　　　　　　　　　　　　　　　　　　　　　　　　　  Ｆ
